臺灣屏東地方法院刑事判決　　　　　　　 93年度訴字第975號
公　訴　人　臺灣屏東地方法院檢察署檢察官
被　　　告　甲○○　男　34歲.
上列被告因違反毒品危害防制條例案件，經檢察官提起公訴（93
年度毒偵字第2212號）及移送併辦（93年度毒偵字第2486號、94
年度毒偵字第2642號），本院裁定以簡式審判程序審理，判決如
下：
    主  文
甲○○連續施用第一級毒品，處有期徒刑壹年，扣案之海洛因
拾陸包（淨重貳拾柒點陸公克，空包裝重捌點壹貳公克）沒收
銷燬之，電子秤壹台、夾鍊袋柒只、塑膠吸管捌支均沒收；又連
續施用第二級毒品，處有期徒刑捌月，扣案之甲基安非他命陸包
（毛重貳點肆柒伍公克）沒收銷燬之，玻璃管支、前開電子秤
壹台、前開夾鍊袋柒只、前開塑膠吸管捌支均沒收。應執行有期
徒刑壹年陸月，扣案之海洛因拾陸包（淨重貳拾柒點陸公克
，空包裝重捌點壹貳公克）、甲基安非他命陸包（毛重貳點肆柒
伍公克）均沒收銷燬之，玻璃管支、電子秤壹台、夾鍊袋柒只
、塑膠吸管捌支均沒收。
     事  實
一、甲○○曾於民國93年間因施用毒品案件，經本院裁定送觀察
    勒戒後，認無繼續施用傾向，於93年5 月26日，由台灣屏東
    地方法院檢察署檢察官以93年度毒偵字第858 號不起訴處分
    確定，猶不知檢點，復基於施用第一級毒品海洛因之概括犯
    意，於93年7 月中旬起至94年3 月25日早上止，在屏東縣潮
    州鎮○○路○段2 巷51號住處，以將海洛因粉末摻入香菸後
    吸食之方法，連續施用海洛因多次。又另行起意，基於施用
    第二級毒品甲基安非他命之概括犯意，於93年7 月中旬起至
    94年3 月25日早上止，在高雄市及屏東縣內某處路旁其所駕
    駛之自小客車內，以將甲基安非他命置入玻璃管內，在玻璃
    管下方點火燒烤，吸食甲基安非他命遇熱時產生之煙氣之方
    式，連續施用甲基安非他命多次。分別於(一)93年8 月18日1
    時35分許，駕駛車牌號碼3537－JL號自小客車在屏東縣萬丹
    鄉○○村○○路192 號前，因行跡可疑，為警加以盤查，並
    扣得海洛因5 包（淨重20.3公克，空包裝重2.57公克，起訴
    書誤載為海洛因3 包）、其所有供施用第二級毒品甲基安非
    他命之玻璃管3 支（起訴書誤載為玻璃吸食器3 個）、其所
    有供施用第一級毒品海洛因及第二級毒品甲基安非他命之電
    子秤1 台、塑膠吸管4 支，其所有預備供施用第一級毒品海
    洛因及第二級毒品甲基安非他命之夾鍊袋3 只，並於同日採
    尿送驗呈嗎啡及甲基安非他命陽性反應而查獲上情。(二)93年
    9 月17日9 時10分許，駕駛車牌號碼3533－JL號自小客車在
    屏東縣內埔鄉○○村○○路與新生路路口，因行跡可疑，為
    警加以盤查，並扣得海洛因28包（淨重5.3 公克，空包裝重
    5.02公克）、甲基安非他命5 包（毛重1.875 公克）、其有
    預備供施用第一級毒品海洛因及第二級毒品甲基安非他命之
    夾鍊袋4 只及其所有供施用第一級毒品海洛因及第二級毒品
    甲基安非他命之塑膠吸管3 支，並於同日採尿送驗呈嗎啡及
    甲基安非他命陽性反應而查獲上情。(三)94年3 月25日15時53
    分許，在高雄市前金區○○○街18號前為警查獲，並扣得海
    洛因3 包（淨重1.76公克，空包裝重0.53公克）、甲基安非
    他命1 包（毛重0.6 公克）、其所有供施用第一級毒品海洛
    因及第二級毒品甲基安非他命之塑膠吸管1 支。
二、案經屏東縣警察局屏東分局報請台灣屏東地方法院檢察署檢
    察官偵查起訴及同署檢察官、台灣高雄地方法院檢察署檢察
    官移送併辦；甲○○審理時逃匿，經本院發布通緝後，始於
    94 年3月25日為警逮捕歸案。
     理  由
一、上述事實，業經被告甲○○於本院審理時坦白承認，而被告
    於93年8 月18日、同年9 月17日及94年3 月25日經警採尿送
    驗結果，均呈嗎啡（即海洛因水解後之反應）及甲基安非他
    命陽性反應，有屏東縣衛生局煙毒及麻醉藥品類委託檢驗結
    果通知書2 紙、長榮大學濫用藥物檢驗確認報告、高雄市立
    凱旋醫院濫用藥物尿液檢驗報告各1 紙在卷可資佐證。又扣
    案之白色粉末36包（淨重27.36 公克，空包裝重8.12公克）
    ，經送請法務部調查局鑑定結果，含海洛因成分，有該局檢
    驗通知書3 紙在卷可證；扣案之白色晶體5 包（毛重1.875
    公克），亦經查獲警局以聯勤二○四廠製造之煙毒品檢驗Ａ
    包試劑檢驗結果呈甲基安非他命（報告單誤記為安非他命）
    反應無誤，而另1 包白色晶體經送請高雄醫學大學附設中和
    紀念醫院檢驗結果，含甲基安非他命成分，此有屏東縣警察
    局屏東分局毒品初步檢驗報告表、高雄醫學大血附設中和紀
    念醫院檢驗報告各1 紙在卷可參，上述檢驗結果，均為檢驗
    機關本於專業知識及以精密儀器或科學方法檢測所得之結論
    ，自可憑信，此外，復有海洛因36包（淨重27.36 公克，空
    包裝重8.12公克）、甲基安非他命6 包（毛重2.475 公克）
    、玻璃管3 支、電子秤1 台、夾鍊袋7 只、塑膠吸管8 支扣
    案可資佐證，足見被告之自白與事實相符，可以採信，其於
    上述時地多次施用第一級毒品海洛因及第二級毒品甲基安非
    他命之事實，應可認定。又被告曾於93年間因施用毒品案件
    ，經本院裁定送觀察勒戒後，認無繼續施用傾向，於93年5
    月26日，由台灣屏東地方法院檢察署檢察官以93年度毒偵字
    第858 號不起訴處分確定等情，有臺灣屏東地方法院檢察署
    刑案資料查註紀錄表、臺灣高等法院被告全國前案紀錄表各
    1 份在卷可供參考，本件事證明確，被告犯行堪予認定。
二、查海洛因及甲基安非他命分別為毒品危害防制條例第2 條第
    2 項第1 款、第2 款所稱之第一級、第二級毒品，均不得持
    有、施用，被告甲○○竟持以施用，核其所為，係犯同條例
    第10條第1 項施用第一級毒品罪及同條例第2 項施用第二級
    毒品罪。其施用前持有海洛因、甲基安非他命之低度行為，
    應為施用之高度行為所吸收，均不另論罪。其先後多次施用
    海洛因、甲基安非他命之行為，均時間緊接，觸犯構成要件
    相同之罪，顯係基於概括之犯意為之，為連續犯，均應以一
    罪論，並均加重其刑。公訴事實雖未記載其自93年7 月中旬
    起至同年8 月17日止之多次施用海洛因及甲基安非他命犯行
    及自93年8 月19日至94年3 月25日止多次施用海洛因及甲基
    安非他命之犯行，惟此部分與起訴事實具有連續犯之裁判上
    一罪關係，為起訴效力所及，本院自應併為審理。其所犯上
    述二罪，犯意各別，行為互異，應予分別論罪，合併處罰。
    爰審酌被告已有毒品之前科，素行非佳、犯罪動機、經執行
    強制戒治後仍未戒除毒癮、施用毒品之期間非短及次數亦多
    、持有數量不少之毒品且屢經查獲不知戒絕，足見其陷溺已
    深，已嚴重危害其個人身心健康，並已有對社會潛在之危害
    及犯罪後坦承犯行，態度尚可等一切情狀，分別量處如主文
    所示之刑，並定其應執行之刑。扣案之海洛因36包（淨重27
    .3 6公克，空包裝重8.12公克）、甲基安非他命6 包（毛重
    2.475 公克）為查獲之毒品，其包裝袋則衡情沾黏有毒品成
    分，難以析離，皆應依毒品危害防制條例第18條第1 項前段
    之規定沒收銷燬之。另玻璃管3 個為被告所有，供其施用甲
    基安非他命所用之物，電子秤1 台、塑膠吸管8 支為被告所
    有，供其施用海洛因及甲基安非他命所用之物，又夾鍊袋7
    只、亦為被告所有，預備供其施用海洛因及甲基安非他命所
    用之物，業據被告供明在卷，均應依刑法第38條第1 項第2
    款規定宣告沒收。至送驗耗損之海洛因及甲基安非他命顯已
    滅失，自不必再為沒收之諭知。
據上論斷，應依刑事訴訟法第273 條之1 、第299 條第1 項前段
，毒品危害防制條例第10條第1 項、第2 項、第18條第1 項前段
，刑法第11條、第56條、第51條第5 款、第38條第1 項第2 款，
判決如主文。
本案經檢察官黃莉琄到庭執行職務。
中　　華　　民　　國　　94　　年　　6 　　月　　30　　日
                  刑事第二庭    法  官  余德正
以上正本證明與原本無異。
如不服本判決應於收受本判決送達後十日內向本院提出上訴書狀，
其未敘述上訴理由者，並得於提起上訴後十日內向本院補提理由
書狀（均須按他造當事人之人數附繕本）「切勿逕送上級法院」
                                書記官  潘美碧
中　　華　　民　　國　　94　　年　　6 　　月　　30　　日
附錄論罪科刑法條全文
毒品危害防制條例第10條
施用第一級毒品者，處六月以上五年以下有期徒刑。
施用第二級毒品者，處三年以下有期徒刑。
